【裁判字號】    98,交訴,19
【裁判日期】    980716
【裁判案由】    過失致死等
【裁判全文】
臺灣花蓮地方法院刑事判決              98年度交訴字第19號
公  訴  人  臺灣花蓮地方法院檢察署檢察官
被      告  乙○○
選任辯護人  林聖雄律師
上列被告因過失致死等案件，經檢察官提起公訴（98年度偵字第
1963號），被告於準備程序中為有罪之陳述，本院合議庭裁定由
受命法官獨任進行簡式審判程序，判決如下：
    主  文
乙○○服用酒類，不能安全駕駛動力交通工具而駕駛，處有期徒
刑肆月；又因過失致人於死，處有期徒刑壹年肆月；又駕駛動力
交通工具肇事，致人死亡而逃逸，處有期徒刑陸月。應執行有期
徒刑貳年。緩刑伍年，並應於判決確定後壹年內，向執行檢察官
指定之公益團體、地方自治團體或社區提供壹佰貳拾小時之義務
勞務，緩刑期間付保護管束。
    事  實
一、乙○○明知酒後不能安全駕駛動力交通工具，竟仍於民國98
    年1月1日凌晨零時30分起，在花蓮縣花蓮市後火車站附近之
    雅歌KTV與友人飲酒，迄至同日3時7 分許酒後已意識不清之
    情形下，仍駕駛車牌號碼7582-NM 號自用小客車，沿同市○
    ○路由東往西行駛，迨行經同市○○路與中央路口附近，本
    應注意車行至管制燈號誌之交岔路口，不得跨越中心分向限
    制線，侵入來車道行駛，並隨時採取必要之安全措施，依當
    時之狀況又無不能注意之情形，竟因不勝酒力而疏未注意及
    此，跨越中心分向限制線，侵入來車道行駛。適有宋柏村騎
    乘車牌號碼PQP-579 號之普通重型機車，沿同路由西往東方
    向行駛至該處。二車因此正面撞擊，宋柏村因而人車倒地。
    詎乙○○在肇事後，並未下車察看及採取必要之救護措施，
    亦未留下車禍處理相關事宜之聯絡方式，仍續行往同市德興
    運動場方向逃逃逸。宋柏村經人緊急送往財團法人佛教慈濟
    綜合醫院急救，仍因顱骨碎裂性骨折併顱內出血，傷重於到
    院前死亡。乙○○則在前開事故現場距離150 公尺附近，駕
    車失控撞擊路旁燈柱，為警循線查獲，並實施駕駛人酒精濃
    度測試，測得其呼氣酒精濃度達每公升0.98毫克，顯已達不
    能安全駕駛動力交通工具之程度。
二、案經宋柏村之父甲○○告訴及臺灣花蓮地方法院檢察署檢察
    官相驗後自動檢舉偵查起訴。
    理  由
一、上揭犯罪事實，業據被告乙○○於警詢、偵查中及本院審理
    時均坦承不諱。此外，復有花蓮縣警察局道路交通事故當事
    人酒精測定紀錄表1 紙、道路交通事故現場圖、道路交通事
    故調查報告表、現場照片28張、臺灣花蓮地方法院檢察署相
    驗屍體證明書、驗斷書、財團法人佛教慈濟綜合醫院死亡通
    知單在卷可稽。而汽車在劃有分向限制線之路段，不得駛入
    來車之車道內，道路交通安全規則第94條第1項第2款定有明
    文。被告本應分別注意上開規定，而依當時情形，並無不能
    注意之情況，致生本件車禍，已有不能安全駕駛之情況且有
    過失甚明，而臺灣省花東區行車事故鑑定委員會鑑定結果，
    亦同此認定，有該會98年2月27日花東鑑字第0986100312 號
    函附鑑定意見書附卷可稽。而被害人宋柏村確因本件車禍死
    亡，亦有前揭臺灣花蓮地方法院檢察署相驗屍體證明書、驗
    斷書各1 份及財團法人佛教慈濟綜合醫院死亡通知單附卷可
    考。本件事證明確，被告犯行堪予認定。
二、核被告所為，係犯刑法第185條之3之酒後不能安全駕駛動力
    交通工具而駕駛罪、刑法第276條第1項過失致人於死罪、第
    185條之4肇事逃逸罪。被告所犯酒後不能安全駕駛動力交通
    工具而駕駛罪、過失致人於死、肇事逃逸3 罪，犯意各別，
    行為互殊，應分論併罰。又被告因酒醉駕車，因而致人死亡
    ，就其所犯刑法第276條第1項過失致死罪部分，應依道路交
    通管理處罰條例第86條第1 項規定加重其刑。爰審酌被告在
    酒後意識不清之情形下仍駕駛汽車，因而肇致本件車禍，導
    致被害人死亡，犯罪情節嚴重，惟念其於肇事後坦承犯行，
    並迅速與被害人家屬達成調解，給付全部賠償金額，有本院
    依職權調取之本院98年度核字第77號調解卷可按等一切情狀
    ，分別量處如主文所示之刑，並定其應執行刑。又被告未曾
    受有期徒刑以上刑之宣告，有卷附臺灣高等法院被告前案紀
    錄表可按，本院認其經此偵、審程序之教訓，當知所警惕，
    而無再犯之虞，並認前開對其宣告之刑，以暫不執行為適當
    ，爰併諭知緩刑5年，並應於判決確定後1年內，向執行檢察
    官指定之公益團體、地方自治團體或社區提供如主文所示期
    間之義務勞務，緩刑期間付保護管束，以啟自新。
據上論斷，應依刑事訴訟法第273條之1第1項、第299條第1 項前
段，刑法第185條之3、第185條之4、第276條第1項、第51 條第5
款、第74條第1項第1款、第2項第5款、第93條第1項第2款，刑法
施行法第1條之1，道路交通管理處罰條例第86條第1 項，判決如
主文。
本案經檢察官孫源志到庭執行職務。
中    華    民    國    98    年     7    月    16    日
                  刑事第二庭    法  官  林恒祺
以上正本證明與原本無異。
如不服本判決應於收受送達後10日內向本院提出上訴書狀，並應
敘述具體理由。其未敘述上訴理由者，應於上訴期間屆滿後20日
內向本院補提理由書 (均須按他造當事人之人數附繕本) 「切勿
逕送上級法院」。告訴人或被害人如對於本判決不服者，應具備
理由請求檢察官上訴，其上訴期間之計算係以檢察官收受判決正
本之日期為準。
中    華    民    國    98    年    7     月    16    日
                               書記官
附錄本判決論罪之法律條文：
中華民國刑法第185條之3
服用毒品、麻醉藥品、酒類或其他相類之物，不能安全駕駛動力
交通工具而駕駛者，處1年以下有期徒刑、拘役或科或併科15 萬
元以下罰金。
中華民國刑法第185條之4
駕駛動力交通工具肇事，致人死傷而逃逸者，處 6 月以上 5 年
以下有期徒刑。
中華民國刑法第276條
因過失致人於死者，處 2 年以下有期徒刑、拘役或 2 千元以下
罰金。
從事業務之人，因業務上之過失犯前項之罪者，處5 年以下有期
徒刑或拘役，得併科3千元以下罰金。


司法院資訊處製作；財團法人民間司法改革基金會備份。
